ACORDAO-COMPLETO-2427091

ACÓRDÃO DE RELAÇÃO

ACÓRDÃO DE RELAÇÃO 16423/2021 ATA 33/2021 - SEGUNDA CÂMARA

Acórdão 16423/2021-TCU-Segunda Câmara
Considerando que o presente processo trata de monitoramento da determinação proferida pelo item 1.7.1 do Acórdão 3549/2019-TCU-Segunda Câmara, cuidando ali de representação formulada pelo Tribunal de Contas do Estado do Rio de Janeiro (TCE-RJ) sobre os indícios de irregularidade na produção ambulatorial dos procedimentos de radiodiagnóstico, durante a competência de agosto de 2013, no Município de Iguaba Grande - RJ pelo emprego de recursos federais do Sistema Único de Saúde - SUS;
Considerando que o aludido item 1.7.1 do Acórdão 3549/2019-TCU-Segunda Câmara foi prolatado, em síntese, nos seguintes termos (Peça 5) :
	" (...) 1.7.1. ao Ministério da Saúde que adote as medidas cabíveis junto ao Departamento Nacional de Auditoria do Sistema Único de Saúde - Denasus e, no prazo de 60 (trinta) dias, informe o TCU sobre o resultado das providências adotadas para a apuração e a solução das irregularidades noticiadas nestes autos;"
	Considerando que compete primariamente ao Denasus fiscalizar a aplicação dos recursos federais do SUS, informando a situação ao Fundo Nacional de Saúde (FNS) para, se necessário, autuar a devida tomada de contas especial, e, assim, não seria adequada a imediata atuação do TCU no presente momento;
	Considerando que o aludido Acórdão 3459/2019-TCU-Segunda Câmara já teria anotado como prejudicada a correspondente representação;
	Considerando que a documentação enviada pelo Ministério da Saúde teria indicado a adoção das medidas administrativas para o cumprimento da aludida determinação do TCU, a despeito de, ainda, não ter sido concluída a apuração das eventuais irregularidades;
Considerando que o TCU pode incorporar o parecer da unidade técnica a estas razões de decidir, sem prejuízo, contudo, de também assinalar o parcial cumprimento do item 1.7.1 do aludido Acórdão 3459/2019-TCU-Segunda Câmara, dispensando o prosseguimento do monitoramento;
	Os Ministros do Tribunal de Contas da União, reunidos em Sessão da 2ª Câmara, ACORDAM, por unanimidade, com fundamento no art. 143, inciso V, alínea "c", e 157, do Regimento Interno do TCU, aprovado pela Resolução TCU n.º 246, de 2011, em assinalar o parcial cumprimento da determinação proferida pelo item 1.7.1 do Acórdão 3459/2019-TCU-Segunda Câmara, dispensando o prosseguimento do monitoramento, diante dos elementos de convicção até aqui obtidos pelo TCU, sem prejuízo de, em sintonia com o parecer emitido neste processo, prolatar as providências abaixo fixadas pelo item 1.7 deste Acórdão:
1. Processo TC-Processo 023.680/2018-0 (REPRESENTAÇÃO) 
	1.1. Interessado: Tribunal de Contas do Estado do Rio de Janeiro (TCE - RJ) .
	1.2. Entidade: Município de Iguaba Grande - RJ.
	1.3. Relator: Ministro-Substituto André Luís de Carvalho.
	1.4. Representante do Ministério Público: não atuou.
	1.5. Unidade Técnica: Secretaria de Controle Externo da Saúde (Secex-Saúde) .
	1.6. Representação legal: não há.
	1.7. Providências:
	1.7.1. enviar a cópia do presente Acórdão, com o parecer da unidade técnica, ao Departamento Nacional de Auditoria do Sistema Único de Saúde (Denasus) , para ciência e adoção das providências cabíveis;
	1.7.2. enviar a cópia do presente Acórdão, com o parecer da unidade técnica, ao Tribunal de Contas do Estado do Rio de Janeiro (TCE-RJ) e ao Município de Iguaba Grande - RJ, para ciência; e
1.7.3. arquivar o presente processo.

Segunda Câmara

Município de Iguaba Grande - RJ.

Tribunal de Contas do Estado do Rio de Janeiro (TCE - RJ).

ANDRÉ DE CARVALHO

não há.

Não atuou.

REPRESENTAÇÃO (REPR)

Secretaria de Controle Externo da Saúde (Secex-Saúde).